# 为什么会在报表上出现只有流动租赁负债，但是没有流动租赁资产的情况？

提问人：wufaxian 时间：2020-05-09 12:12:00
应用新租赁准则后，资产负债表上会出现租赁资产和与之对应的租赁负债。且按照剩余租期是否小于 1 年，划分为流动和非流动两大类。但是我在有些刚刚过度到新准则的公司报表上看到。流动资产中没有租赁资产，而流动负债中却有租赁负债。我询问后得知，一些租约小于一年的租赁合同没有应用新租赁准则，而完全按照费用化的方式处理了。如果是这样，为什么流动负债中会有租赁负债呢?

回答人：chenyiwei
租赁使用权资产类似于固定资产，属于非流动资产（因为如你所述，租赁期在一年内的多数按简化处理了，不确认使用权资产和租赁负债），其将于下一年度计提折旧的金额是不会重分类到流动资产的。
但租赁负债的流动/非流动划分是根据合同约定的付款时间距离资产负债表日是否超过一年确定的，所以将于下一年度支付的租金需作为流动负债。
这与分期付款购买固定资产的原理相同。

提问人：wufaxian 时间：2020-05-09 14:53:00
谢谢陈老师的回复。
“所以将于下一年度支付的租金需作为流动负债。”比如今天是 2020 年 5 月 9 日。资产负债表日是 2020 年 3 月 31 日，那么 2021 年的全年的租金折现后都算作流动负债？

回答人：chenyiwei
因为资产负债表日是 2020 年 3 月 31 日，所以将于 2020 年 4 月 1 日至 2021 年 3 月 31 日支付的租金的折现值是流动负债。